ACORDAO-COMPLETO-2493069

ACÓRDÃO 10745/2021 ATA 27/2021 - PRIMEIRA CÂMARA

VISTOS, relatados e discutidos estes embargos de declaração opostos pelo Instituto Batucar em face do Acórdão 8231/2021-TCU-Primeira Câmara, que não conheceu de recurso de reconsideração por ele interposto contra o Acórdão 10159/2020-TCU-Primeira Câmara.
ACORDAM os Ministros do Tribunal de Contas da União, reunidos em sessão da 1ª Câmara, ante as razões expostas pelo relator e com fundamento no art. 34 da Lei 8.443/1992, em:
9.1. conhecer dos embargos de declaração opostos pelo Instituto Batucar em face do Acórdão 8231/2021-TCU-Primeira Câmara e rejeitá-los;
9.2. encaminhar cópia desta decisão ao embargante, com a informação de que o inteiro teor deste acórdão e do relatório e do voto que o fundamentam está disponível no endereço eletrônico www.tcu.gov.br/acordaos.

Embargos de declaração opostos em face de acórdão que não conheceu de recurso de reconsideração em tomada de contas especial.

Primeira Câmara

Secretaria de Incentivo e Fomento à Cultura (extinta)

3. Embargante: Instituto Batucar (08.486.780/0001-33)

13.1. Ministros presentes: Benjamin Zymler (na Presidência), Walton Alencar Rodrigues, Vital do Rêgo e Jorge Oliveira (Relator).
13.2. Ministros-Substitutos presentes: Augusto Sherman Cavalcanti e Weder de Oliveira.

JORGE OLIVEIRA

Ministro Jorge Oliveira

Trata-se de embargos de declaração opostos pelo Instituto Batucar em face do Acórdão 8231/2021-TCU-Primeira Câmara, de minha relatoria, que não conheceu de recurso de reconsideração interposto por aquela entidade contra o Acórdão 10159/2020-TCU-Primeira Câmara (Relator Ministro Bruno Dantas) , o qual julgou irregulares suas contas e a condenou ao recolhimento de débito e ao pagamento de multa, em razão da impugnação total das despesas realizadas no âmbito do Projeto Pronac 07-9509, aprovado nos termos da Lei Rouanet, com o objetivo de realizar o "Projeto Batucadeiros Multiplicadores". 
2.	Em sua manifestação, o Instituto assinalou:
	" (...) Conforme se infere do Acórdão supramencionado, este il. juízo considerou que os que os elementos documentais constantes da intempestiva prestação de contas não são capazes de demonstrar a regularidade da execução do projeto, uma vez que não se revestem dos elementos mínimos exigíveis. 
06. 	Contudo, entende o embargante que este juízo foi omisso à vasta documentação acostada aos autos. Estas que são capazes de comprovar toda a execução do objeto.
07. 	Ora, foram colacionados aos autos os relatórios de cumprimento do objeto assinados, pelos convenentes e pelo Coordenador geral do Ministério da Cultura. Todos eles devidamente acompanhados de fotos, recibos de pagamento aos bolsistas, dentre outros (fls. 276-688) . 
08. 	Como é possível afirmar que não consta nos autos comprovação da execução do projeto? 
09.	Na verdade, o que esta unidade técnica desejava é que a apresentação estivesse em outro formato, mas comprovação da execução consta nos autos. 
10. Posto isto, pugna o embargante pela correção da omissão apontada e, consideração de que o objeto foi sim executado, sendo devida exclusivamente a multa por não apresentação da prestação de contas nos moldes legais.
11. Nesse sentido ressalta o embargante que o projeto fora realizado com sucesso e, em sua integralidade e, por consectário lógico, os valores a serem devolvidos ao erário no mínimo deveriam ser glosados com os valores efetivamente pagos e custeados para tanto. Tudo conforme prestação de contas apresentada pelo próprio recorrente. Isto sob pena de enriquecimento sem causa da Administração Pública. Tudo nos termos do entendimento do Superior Tribunal de Justiça:
 (...) 
12. Considerando que todas as despesas realizadas se encontram devidamente comprovadas e, não existem diferenças a serem apuradas em glosas, a parte embargante entende que o débito constituído e apurado pelo Ministério da Cultura e corroborado pelo Tribunal de Contas da União deve ser anulado e, por consectário lógico o único devido seria a multa em razão da prestação extemporânea e em formato diverso do exigido."
	É o Relatório.

Valério Alvarenga Monteiro de Castro (13.398/OAB-DF) e Fabiana Cristina Uglar Pin (OAB/DF 26.394).

Não atuou

EMBARGOS DE DECLARAÇÃO EM RECURSO DE RECONSIDERAÇÃO EM TOMADA DE CONTAS ESPECIAL. INEXISTÊNCIA DE OMISSÃO, OBSCURIDADE OU CONTRADIÇÃO. CONHECIMENTO E REJEIÇÃO.

TOMADA DE CONTAS ESPECIAL (TCE)

não atuou

Trata-se de embargos de declaração opostos pelo Instituto Batucar em face do Acórdão 8231/2021-TCU-Primeira Câmara, de minha relatoria, que não conheceu de recurso de reconsideração interposto por aquela entidade contra o Acórdão 10159/2020-TCU-Primeira Câmara (Relator o Ministro Bruno Dantas) , o qual julgou irregulares suas contas e a condenou ao recolhimento de débito e ao pagamento de multa, em razão da impugnação total das despesas realizadas no âmbito do Projeto Pronac 07-9509, aprovado nos termos da Lei Rouanet, com o objetivo de realizar o "Projeto Batucadeiros Multiplicadores". 
2.	Conheço dos embargos, ante o preenchimento dos requisitos de admissibilidade. 
3.	No mérito, vejo que a embargante extrapola os estreitos limites deste remédio processual ao arguir que "este juízo foi omisso à vasta documentação acostada aos autos", que "é capaz de comprovar toda a execução do objeto". A documentação referida, esclareço, não foi remetida por ocasião do recurso de reconsideração que teve seu conhecimento denegado, mas sim em etapa anterior, ou seja, já constava dos autos quando foi prolatado o Acórdão 10159/2020-TCU-Primeira Câmara. Nesta seara, não há qualquer omissão no acórdão embargado. A suposta omissão agora apontada poderia ter motivado a interposição de embargos declaratórios em face do Acórdão 10159/2020-TCU-Primeira Câmara. Isso, no entanto, não foi providenciado pela suplicante.
4.	Assim, não existe, neste momento processual e em relação ao Acórdão 8231/2021-TCU-Primeira Câmara, a omissão invocada pelo Instituto Batucar.
5.	De resto, o embargante apenas rediscute o mérito da questão, com o nítido propósito de modificar a deliberação originalmente proferida (Acórdão 10159/2020-TCU-Primeira Câmara) , sem atentar para o caráter integrativo ou aclaratório dos embargos. Não é apontada qualquer obscuridade ou contradição relacionada ao Acórdão 8231/2021-TCU-Primeira Câmara.
6.	 Os embargos devem, portanto, ser rejeitados.
	Ante o exposto, VOTO pela adoção da minuta de acórdão que submeto a este Colegiado.
TCU, Sala das Sessões, em 3 de agosto de 2021.
JORGE OLIVEIRA 
Relator